# 持股会相关会计处理

提问人：Euforia 时间：2022-01-09 22:06:27
公司第一大股东为员工持股会，股东均为公司员工。持股会章程规定：员工在退休时持股会强制回购50%，剩余50%可由员工自行决定是否要求持股会回购；退休满 5 年后，员工可再次决定是继续持有公司股权或要求持股会回购；员工年满 70 岁后，持股会强制赎回员工所有剩余股权；员工离职需退出持股会。持有期间公司每年分红。
同时公司每年考评后对符合条件的员工实施股权激励，将应发激励对象的奖金，按公司上一年度经审计的净资产折算成股份授予激励对象。股份来源于员工退出时的股权。公司拟将持股会改为持股平台，股权相关的各种权利真正由员工享有。
1 、请问针对激励员工按审定后的每股净资产价格购买持股会股权是否涉及特殊的处理事项（如股份支付）？
我们认为虽有激励同时有按净资产买股权（从按收益法评估价格来说净资产价格算是低的），但在之前买时并未享受股东的所有权利，只是享有在职期间的分红权及后面退出时的按当时净资产卖出其权利。并不够成以权益结算的股份支付。是否够成其他特殊事项需做什么特殊的会计处理，及具体如何操作。
2 、公司如果将持股会改为持股平台，是否涉及特殊事项处理？

回答人：chenyiwei
从主帖所述情况看，参与持股会的员工不能真正享有股权公允价值变动的收益和风险，只是享有其持股份额对应的净资产增值，所以应界定为利润分享计划而不是股份支付，属于职工薪酬准则的规范范围。